臺灣高等法院刑事判決　　　　　　　　　　　　　九十一年度上易字第二一二八號
　　上　訴　人　　臺灣板橋地方法院檢察署檢察官
　　被　　　告　　甲○○
右上訴人因被告竊盜案件，不服臺灣板橋地方法院九十一年度易字第一四０一號，中
華民國九十一年六月十七日第一審判決（起訴案號：臺灣板橋地方法院檢察署九十一
年度偵字第五四六六號，移送併辦案號：臺灣士林地方法院檢察署九十一年度偵字第
四五九八號、第五二二０號）提起上訴，及由檢察官移送併案審理（臺灣板橋地方法
院檢察署九十一年度偵字第一００九０號、第一二四三五號；臺灣士林地方法院檢察
署九十一年度偵字第八二八七號），本院判決如左：
    主  文
原判決撤銷。
甲○○連續毀壞門扇竊盜，累犯，處有期徒刑貳年貳月。
扣案之鑰匙壹支、老虎鉗壹支及鐵撬壹支，均沒收。
    事  實
一、甲○○前因竊盜罪，經本院判處有期徒刑一年確定，甫於民國（下同）九十年八
    月二十日執行完畢，猶不知悔改，竟另行起意，並基於意圖為自己不法所有之概
    括犯意，連續為下列犯行：(一)於九十一年三月十日下午四時五十分許之白晝，持
    其所有足供兇器使用之老虎鉗一支，撬毀臺北縣三重市○○街五十三巷一八七號
    六樓丙○○住宅鐵門（起訴書記載為紗門窗）後，進入屋內（侵入住宅部分，未
    據丙○○提出告訴），徒手竊取金牌八面、金手鍊五條、金項鍊一條、戒指二個
    等物，於尚未入於自己實力支配範圍時，即為丙○○返家發覺而報警，並扣得老
    虎鉗一支（起訴書未記載扣得老虎鉗一支）。(二)於九十一年四月七日晚間十時許
    ，侵入臺北縣三重市○○街六十八號五樓丁○○、乙○○住處，甫著手行竊，尚
    未竊得財物，即為丁○○、乙○○發覺而未遂。(三)於九十一年四月二十五日上午
    十一時三十分許之白晝，在臺北市○○區○○街二段九巷一號三樓，趁辛○○住
    處大門未關之際，侵入客廳，徒手竊取掛於神像上之金牌八面，於尚未入於自己
    實力支配範圍時，旋為原在廚房內之辛○○發現，報警查獲（侵入住宅部分，未
    據辛○○提出告訴）。(四)於九十一年五月二十一日下午六時許之白晝，攜帶其所
    有足供兇器使用之鐵撬一支，見臺北市○○區○○街二十二巷六十五弄七號一樓
    大門未關，即登上三樓，持鐵撬撬毀庚○○、己○○住處之鐵門及木門，無故侵
    入彼等住宅，並徒手竊取庚○○所有之手錶三只（其中二只為Ｋ金手錶）、珍珠
    項鍊一條、Ｋ金項鍊一條、手錶裝飾品五個等財物，於尚未入於自己實力支配範
    圍時，為原在屋內睡覺之己○○發覺報警當場查獲，並扣得鐵撬一支（侵入住宅
    部分，業據己○○提出告訴）。(五)於九十一年七月五日下午三時許之白晝，以拾
    獲他人所丟棄而以先占取得所有權之鑰匙一支，進入臺北縣新莊市○○路八十七
    號五樓戊○○住處，破壞房間喇叭門鎖，竊取放置於房間之東芝牌二十九吋電視
    機一台（侵入住宅部分，未據戊○○提出告訴）。(六)於九十一年八月十日下午五
    時二十五分許之白晝，踰越臺北市大同區○○○路八十三之三號五樓洪福氣住處
    之窗戶進入屋內，竊取撲滿一個（內有紙幣及硬幣，共新臺幣五千二百十六元，
    侵入住宅部分，業據洪福氣提出告訴）。甫得手即為適返家之洪福氣發覺報警，
    經警追至臺北市大同區○○○路一二０號前，予以逮捕。
二、案經丙○○訴由臺北縣政府警察局移送臺灣板橋地方法院檢察署檢察官偵查起訴
    ，及由臺灣板橋地方法院檢察署檢察官、臺灣士林地方法院檢察署檢察官移送併
    案審理。
    理  由
一、右揭事實(一)至(五)，迭據被告甲○○於警訊、偵查、原審及本院審理時，坦承不諱
    ，被告於警訊及偵查中，對右揭事實(六)，亦供承不諱，核與被害人丙○○、丁○○、乙○○、辛○○、庚○○、己○○、戊○○、洪福氣等人所指訴之失竊情節
    ，均相符合，並有贓物認領保管單四紙、贓物認領收據一紙、攝有東芝牌電視機
    之照片二幀、攝有撲滿及其內紙幣、硬幣之照片二幀在卷，復有鑰匙一支、老虎
    鉗一支及鐵撬一支扣案可資佐證。足徵被告之自白與事實相符，應堪採為對其不
    利認定之依據。本件事證明確，被告之犯行洵堪認定。
二、查窗戶屬安全設備；又扣案之老虎鉗及鐵撬均係金屬製成，分別長達二十二公分
    及三十四公分，對人之生命、身體具有威脅性，業據原審法院勘驗明確，堪認係
    屬兇器。核被告持老虎鉗行竊丙○○財物未得手（如事實(一)所示）之行為，係犯
    刑法第三百二十一條第二項、第一項第三款、第二款之攜帶兇器毀壞門扇竊盜未
    遂罪；被告於夜間侵入丁○○、乙○○住處行竊未得手（如事實(二)所示）之行為
    ，係犯刑法第三百二十一條第二項、第一項第一款之於夜間侵入住宅竊盜未遂罪
    ；被告竊取辛○○財物未得手（如事實(三)所示）之行為，係犯刑法第三百二十條
    第三項、第一項之普通竊盜未遂罪；被告攜帶鐵撬侵入住宅，破壞鐵門、木門，
    竊取庚○○財物未得手（如事實(四)所示）之行為，係犯刑法第三百二十一條第二
    項、第一項第三款、第二款之攜帶兇器毀壞門扇竊盜未遂罪及第三百零六條第一
    項之無故侵入他人住宅罪；被告破壞房間喇叭門鎖，竊取戊○○財物（如事實(五)
    所示）之行為，係犯刑法第三百二十一條第一項第二款之毀壞門扇竊盜罪；被告
    侵入住宅，踰越窗戶竊取洪福氣財物（如事實(六)所示）之行為，係犯刑法第三百
    二十一條第一項第二款之踰越安全設備竊盜罪及第三百零六條第一項之無故侵入
    他人住宅罪。被告就事實(四)及(六)之犯行，所犯二罪間有方法、結果之牽連關係，
    應從一重分別依攜帶兇器毀壞門扇竊盜未遂罪及踰越安全設備竊盜罪處斷。被告
    一侵入住宅行為，同時侵害庚○○、己○○二人之法益，應依刑法第五十五條想
    像競合犯之規定，以一罪論。被告先後六次竊盜行為，時間緊接，所犯基本構成
    要件復屬相同，顯係出於概括之犯意反覆而為，應依刑法第五十六條連續犯之規
    定，論以情節較重之毀壞門扇竊盜既遂一罪，並依法加重其刑。被告如事實(二)至
    (六)所示之犯行，雖未據檢察官提起公訴，惟既與起訴部分有連續犯之裁判上一罪
    關係，本院自得併予審酌。又被告前因竊盜罪，經本院判處有期徒刑一年確定，
    甫於九十年八月二十日執行完畢之事實，有臺灣高等法院檢察署刑案紀錄簡覆表
    附卷可憑，其於受有期徒刑之執行完畢後，五年以內再犯有期徒刑以上之本罪，
    為累犯，應依刑法第四十七條之規定，遞予加重其刑。被告如事實(一)至(四)之四次
    犯行，雖均已著手竊盜行為之實施，惟尚未離去被害人住處，未及將竊得物品入
    於實力支配之下，即為被害人發覺，其犯罪尚屬未遂，公訴人認被告上開四犯行
    均已既遂，容有誤會，附此敘明。
三、原審據以對被告論罪、科刑，固非無見；惟查，原判決：（一）未及審究被告如
    事實(二)(五)(六)所示之犯行；（二）主文欄未詳載被告所犯之罪，僅泛載被告「犯加
    重竊盜罪」，均有未合。檢察官上訴意旨指摘及此，為有理由，應由本院予以撤
    銷改判。爰審酌被告正值年輕力壯之齡，不思以正當方式賺取金錢，竟連續竊盜
    之犯罪動機、目的、攜帶老虎鉗、鐵撬之手段，及甫因竊盜罪經執行有期徒刑一
    年完畢，竟另行起意行竊之品行、犯罪所生損害程度，及於犯罪後均能坦承犯行
    態度良好等一切情狀，量處如主文第二項所示之刑。
四、扣案之鑰匙一支，係被告拾獲他人所丟棄而以先占取得所有權之物；與另扣案之
    老虎鉗及鐵撬各一支，均據被告陳明為其所有且係供犯罪所用之物，依刑法第三
    十八條第一項第二款之規定，宣告沒收。
五、被告經合法傳喚，無正當理由未於本院最後審理時到庭，爰不待其陳述逕行判決
    。
據上論斷，應依刑事訴訟法第三百七十一條、第三百六十九條第一項前段、第三百六
十四條、第二百九十九條第一項前段，刑法第五十六條、第三百二十一條第一項二款
、第三百零六條第一項、第五十五條、第四十七條、第三十八條第一項第二款，罰金
罰鍰提高標準條例第一條前段，判決如主文。
本案經檢察官李良忠到庭執行職務
中    華    民    國      九十一      年      十      月      十四      日
                                臺灣高等法院刑事第六庭
                                    審判長法  官  陳  春  秋
                                          法  官  高  明  哲
                                          法  官  王  麗  莉
右正本證明與原本無異。
不得上訴。
                書記官  蘇  秋  
中    華    民    國      九十一      年      十      月      十四      日
附錄本判決論罪科刑法條全文
刑法第三百二十一條
犯竊盜罪而有左列情形之一者，處六月以上五年以下有期徒刑：
一、於夜間侵入住宅或有人居住之建築物、船艦或隱匿其內而犯之者。
二、毀越門扇、牆垣或其他安全設備而犯之者。
三、攜帶兇器而犯之者。
四、結夥三人以上而犯之者。
五、乘火災、水災或其他災害之際而犯之者。
六、在車站或埠頭而犯之者。
前項之未遂犯罰之。
刑法第三百零六條第一項
無故侵入他人住宅、建築物或附連圍繞之土地或船艦者，處一年以下有期徒刑、拘役
或三百元以下罰金。
